---
title: "Problema de Classificação"
author: "Prof. Eduardo F. Silva"
output:
  html_document: default
  html_notebook: default
---


Estudo do Problema de Classificação usando kNN


Two Class data (coluna valor não será usada, pois foi
criada somente para servir de exemplo para o uso do 
modelo kNN contexto do problema de regressão (Variável 
resposta quantitativa). 


Exemplo derivado de Max Kuhn (twoClassData) 

```{r setup, include=FALSE}
knitr::opts_chunk$set(echo=TRUE)
```



##Carregando Bibliotecas
```{r}
#Carregando Libraries
library(ggplot2)
library(caret)
```

##Carregamento dos dados
```{r}
load("../Dados_RData/twoClassData.Rdata")
```


##Analisando e visualizando os dados
Observe que o atributo `$classe` está codificado como fator.

```{r, echo=TRUE}
pp <- pp  #para parar o aviso de simbolo não existente
head(pp)
str(pp)
summary(pp)
```

##Visualizando os dados
```{r}
m <- ggplot(data = pp, aes(x = PredictorA, y = PredictorB,
                           colour = classes) )
m + geom_point(aes(shape = classes),size = 3) +
    theme(legend.position = "top")
```

##Visualiazndo a distribuição dos dados categóricos
```{r}
#Visualizando em forma de tabela (Quantidade)
table(pp$classes)

#proporções
prop.table(table(pp$classes))

#porcentagem
prop.table(table(pp$classes))*100

#arredondando
round(prop.table(table(pp$classes))*100,digits = 1)
```

##Análise preliminar
O dados estão divididos entre as duas classes em proporções próximas (53.4% e 46.6%).

Ou seja, baseado nesta análise preliminar, para um dado novo a probabilidade de que ele pertança a classe 1 é de 53.4%.


##Dividindo os dados em Treinamento e Test
Usando a função `createDataPartition()` do pacote `caret`
```{r,echo=TRUE}
set.seed(100)
indiceTrain <- createDataPartition(y = pp$classes,p = 0.75,list = FALSE)
training <- pp[indiceTrain,]
testing <- pp[-indiceTrain,]
```


##Checando a distribuição dos dados de treinamento e teste

A função createDataPartition() procura sempre manter a distribuição da amostra para os dados de treinamento e teste.
```{r}
#porcentagem dados de treinamento
prop.table(table(pp[indiceTrain,"classes"]))*100

#porcentagem dados de teste
prop.table(table(pp[-indiceTrain,]$classes))*100

```

##Preprocessamento dos dados
kNN é sensivel a distribuição dos dados por variável/atributo/features, pois as distâncias são calculadas em relação a escala de cada eixo, como já explicado. 

No nosso caso as escalas já estão praticamente normalizadas.  Contudo, se precisássemos dos dados normalizados para alguma análise, poderíamos obter tais dados usando a função `PreProcess` do pacote `caret`.
Vale lembrar que o pacote `caret` permite incluir o preprocessamento diretamento na função `train`.

No caso, usando `preProcess` separadamente (`center` e `scale`):

```{r}
#A coluna classe não será considerada por ser uma categoria (fator)
preProcValues <- preProcess(x = training ,method = c("center", "scale"))
preProcValues
```

##Treinamento 

Cada modelo possui um conjunto de parâmetros que podem ser alterados para o ajuste.
Para saber quais são os parâmetros de mada modelo, uma opção é ir na página do caret [https://topepo.github.io/caret/available-models.html](https://topepo.github.io/caret/available-models.html) e realizar a busca pelo modelo 


```{r}
set.seed(400)
ctrl <- trainControl(method = "repeatedcv",repeats = 3) 

#Variando os parâmetros automaticamenteusando
#Usaremos a opção `tuneLenght` para definir o tamanho da faixa de variação do parâmtro k

knnFit <- train(classes ~ PredictorA + PredictorB,
                data = training, method = "knn", 
                trControl = ctrl, 
                preProcess = c("center","scale"),
                #Definindo a faixa de parametros a ser usada
                 tuneLength = 20)
```


##Avaliando a Matriz de Confusão (os dados de teste)
```{r}
knnPredict <- predict(knnFit,newdata = testing )

head(knnPredict)
head(testing$classes)
#Obtendo a matriz de confusão

cmknn <- confusionMatrix(knnPredict, testing$classes )

# apresenta todas as métricas
confusionMatrix(knnPredict, testing$classes, mode = "everything" )
```

#----------------------------------até aqui pronto!!!!

#Criando tables para o exemplo comparando métricas

```{r}
cmTeste <- matrix(c(0,0,85,201),ncol=2,byrow=TRUE)
colnames(cmTeste) <- c("Recorr","Não Recorr")
rownames(cmTeste) <- c("Recorr","Não Recorr")
cmTeste <- as.table(cmTeste)

confusionMatrix(cmTeste, mode = "everything" )


cmTeste <- matrix(c(85,201,0,0),ncol=2,byrow=TRUE)
colnames(cmTeste) <- c("Recorr","Não Recorr")
rownames(cmTeste) <- c("Recorr","Não Recorr")
cmTeste <- as.table(cmTeste)

confusionMatrix(cmTeste, mode = "everything" )



```



#Output de kNN fit
```{r}
knnFit
```
#Plotando knnFit
```{r plot, echo=TRUE}
plot(knnFit)
```

