---
title: "Histórico R"
author: "Eduardo F. Silva"
date: "4 de março de 2017"
output: ioslides_presentation
---
<!--Encoding UTF-8-->

```{r setup, include=FALSE}
knitr::opts_chunk$set(echo = FALSE)
```


<!--
**Esse é um exemplo de um arquivo Markdown **
**que gera uma slides HTML contendo dados R**

  -Para gerar a página html pressione sobre o botão "knit HTML"   
  -Se tiver problemas com acentuação reabrir o arquivo usando o menu
   *File/Reopen with encoding ...* e escolha ISO-8859-1(System default)
-->

## O que é R?
  
  
> O que é R?

## O que é R?

Introdução

  + R é um poderoso ambiente computacional voltado para **Estatística**, open-source, **Free**, multiplataforma e que incorpora a colaboração de vários pesquisadores espalhados pelo mundo.
  
  + Se você deseja que seu trabalho seja considerado na área de estatística:
  
  **Use R!**

Essa apresentação foi criada dentro do ambiente do RStudio, usando R markdown.

## A Linguagem e o ambiente R 

*  O site que hospeda o **Projeto R** é  <http://www.r-project.org>.

> Se vc ainda não instalou o R, inicie por lá!

A base do R vem de uma especificação formal de uma linguagem computacional estatística, desenvolvida por John Chambers e outros nos laboratórios Bell.

* Essa especificação de linguagem foi então chamada de **S** (de "Statistics")

* Então uma versão comercial com recursos adicionais de S foi desenvolvida e comercializada como S-Plus.


## A Linguagem e o ambiente R (continuação ...)

*  O site que hospeda o **Projeto R** ?  <http://www.r-project.org>.

* ...

- Pouco depois, um grupo iniciou uma implementa??o open-source, que aos poucos foi sendo incrementada e aperfeiçoada, e hoje praticamente não faz mais sentido pagar por um software que também seja baseado na Linguagem S.
 
- Assim, tanto R e S-Plus podem ser vistos como duas implementações da linguagem S.


##Ambiente R

O ambiente R disponibiliza uma grande variedade de métodos estatísticos (modelagem linear e não linear, testes estatísticos clássicos, análises de séries temporais, classificação, clusterização, ...) em conjunto com ferramentas gráficas, além de ser altamente extensível.

Um dos pontos fortes do R é a facilidade com que gráficos de alta qualidade podem ser produzidos para publicação, incluindo diversas simbologias.  As configura??es dos gráficos foram cuidadosamente padronizadas, e ao mesmo tempo permitem que o usuário tenha total controle.



**Free** e multiplataforma!




## Funcionalidades do R

- É executado em praticamente todas as plataformas/OS (mesmo no PlayStation 3)

- Atualizações constantes (anualmente + bugfix releases); desenvolvimento contínuo.



## Funcionalidades do R

- Implementação clara e em código aberto; funcionalidades são divididas em pacotes modulares

- Capacidades gráficas sofisticadas e melhores que a maioria dos softwares Estatísticos

- Adequado para um trabalho iterativo (como é a Análise Exploratória de Dados)

- Contém uma linguagem de programação poderosa para a criação de novas funcionalidades/ferramentas (usuário -> programador)

- Comunidade ativa e colaboradora; R-help and R-devel mailing lists and Stack Overflow



## Free Software

Com *software livre*, você? possui (http://www.fsf.org):

* A liberdade de executar o programa, para qualquer propósito (*liberdade 0*).

* A liberdade de estudar como o programa funciona e adaptá-lo às suas necessidades (*liberdade 1*).
    + Acesso ao código-fonte é uma pré-condição para isso.

* A liberdade de redistribuir cópias para que você possa ajudar seu vizinho (*liberdade 2*).

* A liberdade de melhorar o programa e liberar suas melhorias ao público, para que toda a Comunidade se beneficie (*liberdade 3*).
    + Acesso ao código-fonte é uma pré-condição para isso.
  




## R Design 

O sistema R é dividido conceitualmente em duas partes:

1.  O *pacote* "base" que é baixado do repositório CRAN <http://cran.r-project.org> 

2.  O restante.

>- Existem muitos outros pacotes disponíveis: cerca de 4 mil pacotes no repositório CRAN que foram desenvolvidos por usuários e programadores ao redor do mundo.

>- As pessoas muitas vezes fazem pacotes e disponibilizam em seus sites pessoais;
    Desta forma, fica difícil acompanhar como esses pacotes estão sendo disponibilizados.



## Alguns Recursos

Disponibilizado no repositório CRAN <http://cran.r-project.org>

-   An Introduction to R

-   Writing R Extensions

-   R Data Import/Export

-   R Installation and Administration (mostly for building R from
    sources)

-   R Internals (not for the faint of heart)

## R Studio http://www.rstudio.com

RStudio é um ambiente de desenvolvimento integrado (IDE) para R. 

* Inclui:

- Um console "R", e um editor com realce de sintaxe que suporta a execução de código.

>- Ferramentas para gestão de plotagem, históricos, depuração de código e espaço de trabalho.

>- RStudio está disponível nas edições comerciais e de código aberto e é executado no desktop (Windows, Mac e Linux) ou em um navegador conectado ao servidor RStudio ou RStudio Pro servidor (Debian/Ubuntu, RedHat/CentOS e SUSE Linux).

## R Markdown

Markdown é uma sintaxe de formatação simples para a criação de documentos do MS Word, PDF e HTML.

Para obter mais detalhes sobre como usar o Markdown R ver <http://rmarkdown.rstudio.com>.

Na verdade, é implementado por pacotes do R, que foram disponibilizados com maior flexibilidade dentro R Studio.

A grande vantagem deste pacote é que os comandos em R (e seus resultados incluindo gráficos) podem ser facilmente incorporados ao documento e executados dinamicamente na geração dos relatórios de pesquisa.

Facilita a difícil tarefa de publicar os resultados de estudos estatísticos, bem como de publicar também o processo de análise. 


## Inserção de código R

```{r}
summary(cars)
```

## Inserção de gráfico por meio de comando

```{r, echo=FALSE}
plot(cars)
```


## R Markdown

This is an R Markdown presentation. Markdown is a simple formatting syntax for authoring HTML, PDF, and MS Word documents. For more details on using R Markdown see <http://rmarkdown.rstudio.com>.

When you click the **Knit** button a document will be generated that includes both content as well as the output of any embedded R code chunks within the document.

## Slide with Bullets

- Bullet 1
- Bullet 2
- Bullet 3

## Slide with R Output

```{r cars, echo = TRUE}
summary(cars)
```

## Slide with Plot

```{r pressure}
plot(pressure)
```

